【裁判字號】    92,易,231
【裁判日期】    920707
【裁判案由】    違反家庭暴力防治法
【裁判全文】
臺灣嘉義地方法院刑事判決                          九十二年度易字第二三一號
    公  訴  人  臺灣嘉義地方法院檢察署檢察官
    被      告  乙○○
右列被告因違反家庭暴力防治法案件，經檢察官聲請簡易判決處刑（九十二年度偵字
第一九二０、二四九二號），本院審理後改依通常訴訟程序判決如左：
    主  文
乙○○連續違反法院依家庭暴力防治法第十三條所為禁止直接騷擾行為及禁止實施家
庭暴力行為之裁定，處有期徒刑月，如易科罰金，以佰元折算壹日。
    事  實
一乙○○與甲○○原為夫妻，於民國九十二年三月二十四日離婚，二人具有家庭暴力
  防治法第三條第一款所指之家庭成員關係，平日感情不睦。乙○○曾於九十年十月
  二十六日傷害甲○○，經本院以九十一年度簡字第五三八號判決處拘役三十日確定
  ，甫於九十一年十一月十八日執行完畢，仍不知悔改（不構成累犯）。乙○○並因
  該次家庭暴力行為，經本院於九十一年九月三十日依家庭暴力防治法第十三條核發
  九十一年度家護字第二二三號民事通常保護令，禁止其騷擾甲○○及對之實施家庭
  暴力行為，該保護令有效期間為一年。詎乙○○竟基於違反保護令之概括犯意，先
  於九十二年一月三十一日晚上十時二十一分二十六秒（公訴意旨誤為十時八分四十
  秒）起至十一時四十六分四十四秒止，在嘉義縣大林鎮上林里上林五十五號住處以
  0000000000、000000000（公訴意旨誤為000000000
  ）號電話接續撥打甲○○之0000000000號電話共九通之多，影響甲○○
  之日常生活作息，而為直接之騷擾行為；復於九十二年三月二十五日下午一時二十
  五分許，在嘉義縣大林鎮○○路三十八號住處徒手毆打甲○○，致甲○○受有頭部
  外傷、臉部挫傷、撕裂傷及多處鈍挫傷之傷害，而實施家庭暴力行為（傷害部分業
  經撤回告訴，見理由欄）。
二案經甲○○訴由嘉義縣警察局民雄分局報告臺灣嘉義地方法院檢察署檢察官偵查聲
  請簡易判決處刑。
    理  由
一訊據被告乙○○固坦認出手傷害告訴人甲○○，然矢口否認有何騷擾告訴人之違反
  保護令犯行，辯稱：我只打一通電話問小孩狀況云云。
二惟查：右揭犯罪事實，業據告訴人甲○○於警訊、檢察官偵查中及本院審理中指述
  不移，並有本院九十一年度家護字第二二三號民事通常保護令、00000000
  00號電話雙向通聯資料、診斷證明書、戶政資料在卷可稽（第00000000
  00號警卷第十至十三頁、第0000000000號警卷第七頁、第一九二０號
  偵查卷第十四頁、本院九十二年度簡字第五二一號卷第十頁）。依上開通聯資料所
  載，被告於一小時餘之時間內撥打電話計有九通，又無正當理由，顯已影響告訴人
  之日常生活作息，自屬直接之騷擾行為；次依上開診斷證明書所載告訴人傷勢，被
  告實施家庭暴力行為亦無疑問。至證人張吳罔腰即被告之母雖於本院證稱前揭以0
  000000000號電話撥出者皆係伊所撥打，是在000000000號話機
  旁打行動電話，當時被告在睡覺，沒有起床打家用電話，家中只有伊母子二人云云
  （本院卷第十五至十八頁），惟核與上開通聯資料顯示000000000號電話
  曾撥打三通至告訴人之行動電話等情不符，且與被告所供只打一通電話云云矛盾，
  是證人所言應屬迴護之詞，無可採納，應以告訴人之指訴方為真實。綜上論述，被
  告關於實施家庭暴力行為之自白與事實相符，可以採信，關於騷擾行為部分所辯無
  非事後卸責之詞，不值採信，事證明確，其犯行堪以認定。
三被告乙○○先後違反法院依家庭暴力防治法第十三條所為禁止直接騷擾行為、禁止
  實施家庭暴力行為之裁定，核其所為，係分別犯家庭暴力防治法第五十條第二款、
  第一款之違反保護令罪。被告所為雖先後觸犯家庭暴力防治法第五十條第二款、第
  一款之規定，然家庭暴力防治法第五十條所列各款，僅行為態樣有所不同，所犯仍
  屬構成要件相同之罪名，是被告先後二次行為，時間緊接、犯罪構成要件相同，顯
  係基於概括犯意為之，應依刑法第五十六條連續犯規定論以一罪，並加重其刑。被
  告係自九十二年一月三十一日晚上十時二十一分二十六秒起撥電話騷擾告訴人甲○
  ○，非自十時八分四十秒起，且其持用之家用電話號碼為000000000號，
  非000000000號，此據告訴人陳明在卷（本院卷第十八至十九頁），並有
  前開通聯資料可參，公訴意旨此部分疏誤，應予更正。查被告曾於九十年十月二十
  六日傷害告訴人，經本院以九十一年度簡字第五三八號判決處拘役三十月確定，甫
  於九十一年十一月十八日執行完畢，有臺灣高等法院被告全國前案紀錄表在卷可按
  （不構成累犯），爰審酌其素行欠佳，所犯已破壞家庭和諧，偵審中未能坦白認錯
  ，仍飾詞以對，難認有具體悔過之態度，且未取得告訴人原諒（本院卷第二一頁）
  及其他一切情狀，量處如主文所示之刑，並諭知易科罰金之折算標準，以資懲儆。
四公訴意旨另以：被告乙○○於九十二年三月二十五日下午一時二十五分許，在嘉義
  縣大林鎮○○路三十八號住處徒手毆打告訴人甲○○，致告訴人受有頭部外傷、臉
  部挫傷、撕裂傷、多處鈍挫傷之傷害，因認被告就此部分涉有刑法第二百七十七條
  第一項之傷害罪嫌。按告訴乃論之罪，告訴人於第一審辯論終結前得撤回其告訴，
  又告訴經撤回者，應諭知不受理之判決，刑事訴訟法第二百三十八條第一項、第三
  百零三條第三款分別定有明文。經查，公訴意旨認被告所犯刑法第二百七十七條第
  一項之傷害罪嫌，依同法第二百八十七條前段之規定，須告訴乃論。茲告訴人業於
  九十二年六月二日當庭以言詞撤回傷害部分之告訴（本院九十二年度簡字第五二一
  號卷第二三頁），因公訴意旨認此部分與前揭違反保護令罪間有想像競合犯之裁判
  上一罪之關係，爰不另為不受理之諭知。
據上論斷，應依刑事訴訟法第四百五十二條、第二百九十九條第一項前段，家庭暴力
防治法第五十條第一款、第二款，刑法第十一條前段、第五十六條、第四十一條第一
項前段，罰金罰鍰提高標準條例第二條，判決如主文。
本案經檢察官周欣潔到庭執行職務。
中      華      民      國    九十二    年      七      月      七      日
                                臺灣嘉義地方法院刑事第二庭
                                    法  官  廖  政  勝
右正本證明與原本無異。
如不服本判決，應於判決送達後十日內向本院提出上訴狀( 應附繕本 )。告訴人或被
害人如對於本判決不服者，應具備理由請求檢察官上訴，其上訴期間之計算係以檢察
官收受判決正本之日期為準。
中      華      民      國    九十二    年      七      月      七      日
                                    書記官  陳  湘  蓉
附錄本案論罪科刑法條全文
家庭暴力防治法第五十條第一款、第二款
違反法院依第十三條、第十五條所為之下列裁定者，為本法所稱之違反保護令罪，處
三年以下有期徒刑、拘役或科或併科新台幣十萬元以下罰金︰
一  禁止實施家庭暴力行為。
二  禁止直接或間接騷擾、接觸、通話或其他連絡行為。


司法院資訊處製作；財團法人民間司法改革基金會備份。
